臺灣桃園地方法院刑事判決　　　　　　 100年度易緝字第75號
　　　　　　　　　　　　　　　　　　 100年度易緝字第76號
　　　　　　　　　　　　　　　　　　 100年度易緝字第77號
　　　　　　　　　　　　　　　　　　 100年度易緝字第78號
公　訴　人　臺灣桃園地方法院檢察署檢察官
被　　　告　曾信傑
上列被告因竊盜等案件，經檢察官提起公訴（98年度偵字第2663
4 號、99年度偵緝字第776 號、99年度偵字第15480 號、99年度
偵字第13644 號）及追加起訴（100 年度偵字第5155號、100 年
度偵字第8273號、100 年度偵字第104 號、99年度偵字第17509
號、99年度偵字第31801 號、99年度偵字第32182 號），本院於
合併審理後，合併判決如下：
    主  文
曾信傑所犯如附表所示之罪，各處如附表「宣告刑」欄所示之刑
。應執行有期徒刑伍年陸月。
    事  實
一、曾信傑前於民國95年間因詐欺案件，經臺灣臺中地方法院以
    96年度易字第2551號判決判處有期徒刑2 月確定，嗣經同法
    院以96年度聲減字第7732號裁定減為有期徒刑1 月確定，於
    97年3 月3 日易科罰金執行完畢。詎仍不知悔改，竟意圖為
    自己不法之所有，基於竊盜之犯意，分別於如附表所示之時
    間、地點，單獨或與其女友黃怡倩（另經本院就其共同竊盜
    犯行為有罪判決）共同以如附表所示之方法，竊取如附表所
    示張群、陳力菁、黃凱翔、劉毓庭、羅書帆、蔡凱同、黃淑
    英、郭俊志、董靜芳、吳健瑋、王雅莉、何楷芸、陳至豪、
    梁景賢等被害人所有或持有如附表所示之財物得手。嗣如附
    表編號8 所示之犯行，因曾信傑、黃怡倩得手後正欲離去時
    ，適為被害人郭俊志、董靜芳返家發現，郭俊志、董靜芳趨
    前攔下曾信傑、黃怡倩，曾信傑見狀，迅速將手上所抱竊得
    之電腦主機及電腦螢幕丟在地上後，拔腿快跑離去，黃怡倩
    則佯裝不認識曾信傑，欲藉故離去，為郭俊志攔下，並報警
    處理，曾信傑為使黃怡倩脫免逮捕，竟撿起地上之鐵撬後返
    回現場，並基於傷害之犯意，持鐵撬毆打郭俊志，致郭俊志
    受有左前臂瘀傷、左腰部疼痛等傷害（傷害部分未據告訴）
    ，曾信傑、黃怡倩則趁隙逃跑，後為警查獲；另如附表所示
    其餘犯行，則分別經警調閱監視錄影畫面及採集指紋送驗，
    而循線查悉上情。
二、案經吳健瑋、陳力菁訴由桃園縣政府警察局中壢分局及經桃
    園縣政府警察局龜山分局、龍潭分局報請臺灣桃園地方法院
    檢察署檢察官偵查起訴。
    理  由
一、按一人犯數罪者，為相牽連之案件；於第一審辯論終結前，
    得就與本案相牽連之犯罪追加起訴。刑事訴訟法第7 條第1
    款、第265 條第1 項分別定有明文。復按分別提起之數宗訴
    訟，其訴訟標的相牽連或得以一訴主張者，法院得命合併辯
    論；命合併辯論之數宗訴訟，得合併裁判。民事訴訟法第20
    5 條第1 項、第2 項分別定有明文，刑事訴訟之辯論程序就
    此雖無明文，惟自訴訟經濟之觀點出發，在不損及被告權益
    之情形下，自得類推適用前揭民事訴訟法之規定。查本案如
    附表編號1 、4 、7 、9 至13所示之犯行部分，分別經檢察
    官以一人犯數罪之相牽連案件之事由，於原起訴案件（98年
    度偵字第26634 號、99年度偵緝字第776 號、99年度偵字第
    15480 號、99年度偵字第13644 號，經本院分案以100 年度
    易緝字第78號審理，即如附表編號2 、3 、5 、6 、8 所示
    之犯行部分）第一審辯論終結前追加起訴（100 年度偵字第
    5155號、100 年度偵字第8273號、100 年度偵字第104 號、
    99年度偵字第17509 號、99年度偵字第31801 號、99年度偵
    字第32182 號），且分別經本院分案以100 年度易緝字第75
    號、第76號、第77號審理。依前揭規定及說明，本院既已於
    審判期日，於當事人均無意見下，諭知就上開案件合併審理
    及合併辯論，則自得合併審判及合併辯論，且亦得合併判決
    ，合先敘明。
二、證據能力部分：
  (一)按被告之自白，非出於強暴、脅迫、利誘、詐欺、疲勞訊問
    、違法羈押或其他不正之方法，且與事實相符者，得為證據
    ，刑事訴訟法第156 條第1 項定有明文。準此，被告對於其
    於警詢時及偵查中所為不利於己供述之證據能力並無爭執，
    且本院亦查無有何以不正之方法取得此等供述之情事，而悖
    於其自由意志，是被告上開不利於己之供述得為證據。
  (二)復按被告以外之人於審判外之言詞或書面陳述，除法律有規
    定者外，不得作為證據；被告以外之人於審判外之陳述，雖
    不符刑事訴訟法第159 條之1 至之4 之規定，而經當事人於
    審判程序同意作為證據，法院審酌該言詞陳述或書面陳述作
    成時之情況，認為適當者，亦得為證據；當事人、代理人或
    辯護人於法院調查證據時，知有刑事訴訟法第159 條第1 項
    不得為證據之情形，而未於言詞辯論終結前聲明異議者，視
    為有前項之同意，同法第159 條第1 項、第159 條之5 分別
    定有明文。其立法意旨在於傳聞證據如未經當事人之反對詰
    問予以核實，原則上應予排除。惟若當事人已放棄反對詰問
    權，於審判程序中表明同意該等傳聞證據可作為證據，或於
    言詞辯論終結前未聲明異議，基於尊重當事人對傳聞證據之
    處分權，及證據資料愈豐富，愈有助於真實發見之理念，且
    強化言詞辯論主義，使訴訟程序得以順暢進行，得認傳聞證
    據亦具有證據能力。查本院以下所引用被告以外之人於審判
    外之陳述，因當事人均不爭執其證據能力，且本院認其作成
    之情況並無不當之情形，而符合適當性要件，故上開被告以
    外之人於審判外之陳述得為證據。
  (三)另本院以下所引用之非供述證據，均與本案事實具有自然關
    聯性，且核屬書證性質，又查無事證足認有違背法定程式或
    經偽造、變造而取得等證據排除之情事，復經本院依刑事訴
    訟法第165 條踐行書證之調查程序，矧當事人對此部分之證
    據能力亦均不爭執，是堪認具有證據能力。
三、上開犯罪事實，業據被告曾信傑於本院準備程序及審理中均
    坦承不諱，核與告訴人吳健瑋、陳力菁於警詢時之指訴，及
    被害人張群、黃凱翔、劉毓庭、羅書帆、蔡凱同、黃淑英、
    郭俊志、董靜芳、王雅莉、何楷芸、陳至豪、梁景賢於警詢
    時及偵查中之指述情節相符，復有監視錄影翻拍照片、桃園
    縣政府警察局中壢分局、龜山分局刑案現場勘察報告、刑案
    現場勘察紀錄表、現場照片、內政部警政署刑事警察局98年
    7 月27日刑紋字第0980098565號鑑驗書、99年3 月18日刑紋
    字第0990035398號鑑定書、99年9 月24日刑紋字第09901320
    90號鑑定書等在卷可稽。又就附表編號11所示犯行部分，追
    加起訴書原載之犯罪時間為99年9 月2 日晚間7 時許，而被
    告則供稱其犯罪時間為同日中午12時許。經證人何楷芸於本
    院審理中到庭具結後證稱：伊於99年9 月2 日晚上6 、7 點
    下班回到家時，發現其住處東西有被偷，門鎖有被破壞，鎖
    與門的接縫處有被撬開，伊當天早上7 點多出門上班，上班
    到下班中途沒有回來過，伊不知東西何時被偷等語（見100
    年度易緝字第75號卷第61頁，100 年度易緝字第76號卷第34
    頁，100 年度易緝字第77號卷第57頁，100 年度易緝字第78
    號卷第81頁），本院審酌該證人業經具結，如有虛偽陳述將
    面臨刑法偽證罪之重典，且公訴人、被告對其所言亦無意見
    ，是認其證述應屬可信。依其證述內容，可知被告此部分犯
    行之犯罪時間係介於99年9 月2 日上午7 時許及同日下午6
    時許間之某時，與前揭被告所述之犯罪時間並無扞格，故本
    院認定被告此部分犯行之犯罪時間實為99年9 月2 日中午12
    時許，追加起訴書原載之犯罪時間應有誤繕之情形。綜上所
    述，足徵被告上開任意性之自白，核與事實相符，應屬可信
    。是本案事證明確，被告犯行洵堪認定，應予依法論科。
四、論罪科刑部分：
  (一)查被告於犯罪後，刑法第321 條第1 項業於100 年1 月26日
    修正公布，於100 年1 月28日生效施行。按行為後法律有變
    更者，適用行為時之法律，但行為後之法律有利於行為人者
    ，適用最有利於行為人之法律，刑法第2 條第1 項定有明文
    。修正前之刑法第321 條第1 項原規定：「犯竊盜罪而有左
    列情形之一者，處6 月以上、5 年以下有期徒刑：一、於夜
    間侵入住宅或有人居住之建築物、船艦或隱匿其內而犯之者
    。二、毀越門扇、牆垣或其他安全設備而犯之者。三、攜帶
    兇器而犯之者。四、結夥3 人以上而犯之者。五、乘火災、
    水災或其他災害之際而犯之者。六、在車站或埠頭而犯之者
    」，而修正後刑法第321 條第1 項則規定：「犯竊盜罪而有
    下列情形之一者，處6 月以上、5 年以下有期徒刑，得併科
    新臺幣10萬元以下罰金：一、侵入住宅或有人居住之建築物
    、船艦或隱匿其內而犯之者。二、毀越門扇、牆垣或其他安
    全設備而犯之者。三、攜帶兇器而犯之者。四、結夥3 人以
    上而犯之者。五、乘火災、水災或其他災害之際而犯之者。
    六、在車站、埠頭、航空站或其他供水、陸、空公眾運輸之
    舟、車、航空機內而犯之者」，比較修正前、後刑法第321
    條第1 項之規定，修正後之刑法第321 條第1 項除於第1 款
    刪除「於夜間」之文字，且於第6 款增加「航空站或其他供
    水、陸、空公眾運輸之舟、車、航空機內」之文字，而擴大
    加重竊盜罪之適用範圍，使部分修正前原應適用普通竊盜罪
    論罪科刑之情形，於修正後改以加重竊盜罪論罪科刑外，並
    增加得併科罰金新臺幣10萬元之規定，則解釋上應以修正前
    之規定對被告較為有利，故仍依刑法第2 條第1 項前段之規
    定，適用被告行為時之法律即修正前刑法第321 條第1 項之
    規定論處。
  (二)按修正前刑法第321 條第1 項第1 款所謂「住宅」，乃指人
    類日常居住之場所而言。又同條項第2 款規定將「門扇」、
    「牆垣」、「其他安全設備」並列。所謂「門扇」應專指門
    戶而言，指分隔住宅或建築物（包括公寓、大廈內之各住戶
    或店舖）內外之出入口大門之門扇而言。而所謂「其他安全
    設備」，指門扇、牆垣以外，依社會通常觀念足認為防盜之
    設備而言，窗戶即屬此處之「安全設備」（最高法院25年上
    字第4168號、45年台上字第1443號判例意旨可資參照）。毀
    壞門鎖行竊，自應論以同條第1 項第2 款之毀壞安全設備竊
    盜罪，但此處所謂門鎖，係指附加於門上之鎖而言，至於毀
    壞構成門之一部之鎖（如司畢靈鎖），則應認為毀壞門扇之
    加重竊盜罪（最高法院74年度台上字第243 號裁判意旨可資
    參照）。又同條第1 項第3 款之攜帶兇器竊盜罪，係以行為
    人攜帶兇器竊盜為其加重條件，此所謂兇器，其種類並無限
    制，凡客觀上足對人之生命、身體、安全構成威脅，具有危
    險性之兇器均屬之，且祇須行竊時攜帶此種具有危險性之兇
    器為已足，並不以攜帶之初有行兇之意圖為必要。螺絲起子
    為足以殺傷人生命、身體之器械，顯為具有危險性之兇器（
    最高法院79年台上字第5253號判例意旨可資參照）。是以，
    如附表編號1 至6 、8 所示犯行部分，被告應成立於夜間侵
    入住宅竊盜之加重事由；而如附表編號1 、2 、4 所示犯行
    部分，被告由被害人住處窗戶進入屋內之行為，及如附表編
    號3 、5 、6 所示犯行部分，被告自冷氣之裝置口（本質上
    應屬窗戶之一種）攀爬進入屋內之行為，均應認為踰越安全
    設備；又如附表編號7 至13所示犯行部分，被告於行竊時所
    持之螺絲起子或T 字把手，客觀上對於人之生命、身體具有
    危險性，而符合「攜帶兇器」之要件，且如附表編號7 至11
    、13所示犯行部分，其持螺絲起子破壞被害人住處之門鎖而
    進入室內，且各該門鎖應構成門之一部，則自應認係毀壞門
    扇。
  (三)核被告曾信傑如附表編號1 至6 所示部分所為，均係犯修正
    前刑法第321 條第1 項第1 款、第2 款之踰越安全設備、於
    夜間侵入住宅竊盜罪；其如附表編號7 、10、11、13所示部
    分所為，均係犯修正前刑法第321 條第1 項第2 款、第3 款
    之攜帶兇器、毀壞門扇竊盜罪；其如附表編號8 所示部分所
    為，係犯修正前刑法第321 條第1 項第1 款、第2 款、第3
    款之攜帶兇器、毀壞門扇、於夜間侵入住宅竊盜罪；其如附
    表編號12所示部分所為，係犯修正前刑法第321 條第1 項第
    3 款之攜帶兇器竊盜罪；其如附表編號9 所示部分所為，係
    犯修正前刑法第321 條第1 項第2 款、第3 款之攜帶兇器、
    毀壞門扇竊盜罪及刑法第306 條第1 項之侵入住居罪。就被
    告上開各次犯行，檢察官於本院準備程序中所陳明引用之法
    條及加重事由，同於本院前揭所適用者，附此敘明。被告就
    如附表編號2 、3 、5 、6 、8 所示之犯行，與黃怡倩間均
    有犯意聯絡及行為分擔，而成立共同正犯。又被告就如附表
    編號9 所示之犯行，係以一行為而觸犯修正前刑法第321 條
    第1 項第2 款、第3 款之攜帶兇器、毀壞門扇竊盜罪及刑法
    第306 條第1 項之侵入住居罪，為想像競合犯，依刑法第55
    條之規定，應從一重之攜帶兇器、毀壞門扇竊盜罪處斷，檢
    察官追加起訴意旨認該2 罪應予分論併罰，容有誤會。而被
    告所涉上開各次犯行間，犯意各別，行為互殊，應予分論併
    罰。再者，被告有事實欄所載之前案科刑及執行紀錄，此有
    臺灣高等法院被告前案紀錄表附卷可證，其於有期徒刑執行
    完畢後5 年內，故意再犯本案有期徒刑以上之13罪，均為累
    犯，均應依刑法第47條第1 項加重其刑。
  (四)爰審酌被告正值青壯之年，不思以正當手段獲取財物，竟屢
    次為本案之加重竊盜行為，實嚴重蔑視他人之財產權及住居
    安寧，且漠視法紀，實有不該；惟念及被告如附表編號7 至
    13所示犯行部分，於行竊時固持有螺絲起子或T 字把手作為
    犯罪工具，然查無其有何用以加害他人生命、身體之意欲或
    行為，且被告於犯罪後坦承犯行，態度尚可，並業與如附表
    編號1 、3 、7 、10至12所示之被害人就其等所受損害達成
    調解或和解，有各該調解筆錄及和解筆錄附卷可憑（見100
    年度易緝字第75號卷第58頁，100 年度易緝字第76號卷第31
    頁，100 年度易緝字第77號卷第54頁、第68頁，100 年度易
    緝字第78號卷第78頁），復斟酌被告竊得財物之價值、犯罪
    手段、動機、目的、生活狀況、智識程度、對被害人所生危
    害等一切情狀，分別量處如主文所示之刑。且本院考量於刑
    法連續犯之規定刪除後，應避免行為人之多數犯罪，因數罪
    併罰之結果，致刑罰輕重失衡，復考量犯罪數代表犯罪行為
    人穩定之人格傾向，其相對應刑罰之使用必要性應有逐漸退
    縮之情形，是認就數罪併罰之量刑，對於第一重宣告刑固然
    是全數記入應執行刑之基數，但是從第二重宣告刑開始，則
    應按照責任遞減係數計算之，爰參酌被告本案所犯竊盜罪之
    次數、手段等情，定其應執行之刑，以示懲儆。末查，被告
    於為如附表編號7 至13所示犯行時所持之螺絲起子或T 字把
    手，雖係供其犯各該犯罪所用之物，惟均未扣案，而無從認
    定為被告所有之物，且為免執行困難，爰不予諭知沒收，附
    此敘明。
據上論斷，應依刑事訴訟法第299 條第1 項前段，刑法第2 條第
1 項前段、第306 條第1 項、第28條、第55條、第47條第1 項、
第51條第5 款，修正前刑法第321 條第1 項第1 款、第2 款、第
3 款，刑法施行法第1 條之1 第1 項、第2 項前段，判決如主文
。
本案經檢察官張姿倩到庭執行職務。
中    華    民    國   100    年    12    月    9     日
                  刑事第六庭  法  官  吳元曜
以上正本證明與原本無異。
如不服本判決應於收受判決後10日內向本院提出上訴書狀，並應
敘述具體理由。其未敘述上訴理由者，應於上訴期間屆滿後20日
內向本院補提理由書( 均須按他造當事人之人數附繕本) 「切勿
逕送上級法院」。
                              書記官  蔡紫凌
中    華    民    國   100    年    12    月    12    日
附表：
┌─┬─────┬──────┬───┬─────────┬───────┬───────┐
│編│時間      │地點及行竊方│被害人│得手財物          │所犯法條及罪名│宣告刑        │
│號│          │式          │      │                  │              │              │
├─┼─────┼──────┼───┼─────────┼───────┼───────┤
│1 │98年6 月6 │曾信傑踰越張│張群  │竊取張群所有之AUSU│犯修正前刑法第│累犯，處有期徒│
│  │日晚間11時│群位在桃園縣│      │-F8 系列筆記型電腦│321 條第1 項第│刑玖月。      │
│  │許        │龜山鄉○○路│      │1 台及皮包1 個（內│1 款、第2 款之│              │
│  │          │350 號125 室│      │有國民身分證1 張、│踰越安全設備、│              │
│  │          │租屋處之窗戶│      │駕照2 張、提款卡2 │於夜間侵入住宅│              │
│  │          │後侵入屋內。│      │張及現金約新臺幣（│竊盜罪。      │              │
│  │          │            │      │下同）4,000 元）得│              │              │
│  │          │            │      │手。              │              │              │
├─┼─────┼──────┼───┼─────────┼───────┼───────┤
│2 │98年7 月3 │曾信傑、黃怡│陳力菁│竊取陳力菁所有之筆│共同犯修正前刑│累犯，處有期徒│
│  │日晚間10時│倩共同至桃園│      │記型電腦1 台、桌上│法第321 條第1 │刑拾月。      │
│  │30分許    │縣中壢市龍東│      │型電腦1 台、大門及│項第1 款、第2 │              │
│  │          │路445 巷235 │      │房間鑰匙各1 串等財│款之踰越安全設│              │
│  │          │弄59號2 樓，│      │物得手。          │備、於夜間侵入│              │
│  │          │由黃怡倩在樓│      │                  │住宅竊盜罪。  │              │
│  │          │下把風、接應│      │                  │              │              │
│  │          │，曾信傑則攀│      │                  │              │              │
│  │          │爬1 樓鐵窗進│      │                  │              │              │
│  │          │入2 樓套房，│      │                  │              │              │
│  │          │再由2 樓套房│      │                  │              │              │
│  │          │窗戶進入屋內│      │                  │              │              │
│  │          │。          │      │                  │              │              │
├─┼─────┼──────┼───┼─────────┼───────┼───────┤
│3 │98年7 月6 │曾信傑、黃怡│黃凱翔│竊取黃凱翔所有之電│共同犯修正前刑│累犯，處有期徒│
│  │日晚間9 時│倩共同至桃園│      │腦主機1 台、螢幕1 │法第321 條第1 │刑玖月。      │
│  │30分許    │縣中壢市力行│      │台、手機1 支、金戒│項第1 款、第2 │              │
│  │          │北街121 巷5 │      │指1 枚、現金約5,00│款之踰越安全設│              │
│  │          │號之11室，由│      │0 元等財物得手。  │備、於夜間侵入│              │
│  │          │黃怡倩在附近│      │                  │住宅竊盜罪。  │              │
│  │          │把風、接應，│      │                  │              │              │
│  │          │曾信傑則推開│      │                  │              │              │
│  │          │冷氣後自冷氣│      │                  │              │              │
│  │          │之裝置口攀爬│      │                  │              │              │
│  │          │進入屋內。  │      │                  │              │              │
├─┼─────┼──────┼───┼─────────┼───────┼───────┤
│4 │98年7 月8 │曾信傑以爬牆│劉毓庭│竊取劉毓庭所有之華│犯修正前刑法第│累犯，處有期徒│
│  │日晚間11時│方式至劉毓庭│      │碩筆記型電腦、電腦│321 條第1 項第│刑拾月。      │
│  │許        │位在桃園縣中│      │主機、汽車導航、可│1 款、第2 款之│              │
│  │          │壢市○○街54│      │攜式音響面板、隨身│踰越安全設備、│              │
│  │          │號2 之1 樓住│      │碟2 支（價值共約32│於夜間侵入住宅│              │
│  │          │處窗戶，並踰│      │,000元）得手。    │竊盜罪。      │              │
│  │          │越該窗戶後侵│      │                  │              │              │
│  │          │入屋內（追加│      │                  │              │              │
│  │          │起訴書誤繕為│      │                  │              │              │
│  │          │持客觀上足供│      │                  │              │              │
│  │          │兇器使用之一│      │                  │              │              │
│  │          │字起子，撬開│      │                  │              │              │
│  │          │劉毓庭位在桃│      │                  │              │              │
│  │          │園縣中壢市珠│      │                  │              │              │
│  │          │江街54號2 之│      │                  │              │              │
│  │          │1 樓住處門鎖│      │                  │              │              │
│  │          │後，侵入屋內│      │                  │              │              │
│  │          │）。        │      │                  │              │              │
├─┼─────┼──────┼───┼─────────┼───────┼───────┤
│5 │98年7 月12│曾信傑、黃怡│羅書帆│竊取羅書帆所有之液│共同犯修正前刑│累犯，處有期徒│
│  │日晚間11時│倩共同至桃園│      │晶螢幕1 台、電腦主│法第321 條第1 │刑拾月。      │
│  │5 分許    │縣中壢市龍昌│      │機1 台、現金約2,00│項第1 款、第2 │              │
│  │          │里文化新村86│      │0 元（起訴書誤繕為│款之踰越安全設│              │
│  │          │號1 樓，由黃│      │8,000 元）等財物得│備、於夜間侵入│              │
│  │          │怡倩在附近把│      │手。              │住宅竊盜罪。  │              │
│  │          │風、接應，曾│      │                  │              │              │
│  │          │信傑則推開冷│      │                  │              │              │
│  │          │氣後自冷氣之│      │                  │              │              │
│  │          │裝置口攀爬進│      │                  │              │              │
│  │          │入屋內。    │      │                  │              │              │
├─┼─────┼──────┼───┼─────────┼───────┼───────┤
│6 │98年7 月17│曾信傑、黃怡│蔡凱同│竊取蔡凱同所有之電│共同犯修正前刑│累犯，處有期徒│
│  │日晚間9 時│倩共同至桃園│      │腦主機1 台、電腦螢│法第321 條第1 │刑拾月。      │
│  │30分許    │縣中壢市力行│      │幕1 台、電子辭典等│項第1 款、第2 │              │
│  │          │北街131 巷3 │      │財物得手。        │款之踰越安全設│              │
│  │          │號之6 室，由│      │                  │備、於夜間侵入│              │
│  │          │黃怡倩在附近│      │                  │住宅竊盜罪。  │              │
│  │          │把風、接應，│      │                  │              │              │
│  │          │曾信傑則推開│      │                  │              │              │
│  │          │冷氣後自冷氣│      │                  │              │              │
│  │          │之裝置口攀爬│      │                  │              │              │
│  │          │進入屋內。  │      │                  │              │              │
├─┼─────┼──────┼───┼─────────┼───────┼───────┤
│7 │99年2 月10│曾信傑前往黃│黃淑英│竊取置於該處之電腦│犯修正前刑法第│累犯，處有期徒│
│  │日凌晨0 時│淑英所經營位│      │及投影機、音響各1 │321 條第1 項第│刑玖月。      │
│  │許        │在桃園縣中壢│      │台等財物得手。    │2 款、第3 款之│              │
│  │          │市○○○街79│      │                  │攜帶兇器、毀壞│              │
│  │          │號2 樓之補習│      │                  │門扇竊盜罪。  │              │
│  │          │班，持客觀上│      │                  │              │              │
│  │          │足供兇器使用│      │                  │              │              │
│  │          │之螺絲起子1 │      │                  │              │              │
│  │          │把，將門鎖撬│      │                  │              │              │
│  │          │開後，進入補│      │                  │              │              │
│  │          │習班內。    │      │                  │              │              │
├─┼─────┼──────┼───┼─────────┼───────┼───────┤
│8 │99年4 月7 │曾信傑、黃怡│郭俊志│竊取郭俊志、董靜芳│共同犯修正前刑│累犯，處有期徒│
│  │日晚間10時│倩共同至桃園│、董靜│共有（起訴書誤繕為│法第321 條第1 │刑拾壹月。    │
│  │35分許    │縣龍潭鄉中興│芳    │郭俊志所有）之電腦│項第1 款、第2 │              │
│  │          │路393 巷18號│      │主機1 台、電腦螢幕│款、第3 款之攜│              │
│  │          │3 樓，且攜帶│      │1 台、MP3 隨身聽1 │帶兇器、毀壞門│              │
│  │          │客觀上足供兇│      │台、數位相機1 台、│扇、於夜間侵入│              │
│  │          │器使用之螺絲│      │現金約3,000 元等財│住宅竊盜罪。  │              │
│  │          │起子，由黃怡│      │物得手。          │              │              │
│  │          │倩在樓下把風│      │                  │              │              │
│  │          │、接應，曾信│      │                  │              │              │
│  │          │傑則以該螺絲│      │                  │              │              │
│  │          │起子破壞門鎖│      │                  │              │              │
│  │          │後進入屋內。│      │                  │              │              │
├─┼─────┼──────┼───┼─────────┼───────┼───────┤
│9 │99年8 月20│曾信傑持客觀│吳健瑋│竊取吳健瑋所有之撲│犯修正前刑法第│累犯，處有期徒│
│  │日下午5 時│上足供兇器使│      │滿1 個（內有約1,00│321 條第1 項第│刑玖月。      │
│  │30分許    │用之一字起子│      │0 元）及存摺2 本等│2 款、第3 款之│              │
│  │          │，撬開吳健瑋│      │財物得手。        │攜帶兇器、毀壞│              │
│  │          │位在桃園縣中│      │                  │門扇竊盜罪。  │              │
│  │          │壢市○○○路│      │                  │              │              │
│  │          │2 段26號住處│      │                  │              │              │
│  │          │門鎖後侵入屋│      │                  │              │              │
│  │          │內。        │      │                  │              │              │
├─┼─────┼──────┼───┼─────────┼───────┼───────┤
│10│99年8 月28│曾信傑前往王│王雅莉│竊取王雅莉所有之桌│犯修正前刑法第│累犯，處有期徒│
│  │日上午8 時│雅莉位在桃園│      │上型電腦1 台、液晶│321 條第1 項第│刑玖月。      │
│  │30分許    │縣中壢市大仁│      │螢幕1 台及手鍊1 條│2 款、第3 款之│              │
│  │          │四街24號4 樓│      │等財物得手。      │攜帶兇器、毀壞│              │
│  │          │D 室住處，持│      │                  │門扇竊盜罪。  │              │
│  │          │客觀上足供兇│      │                  │              │              │
│  │          │器使用之螺絲│      │                  │              │              │
│  │          │起子1 把，將│      │                  │              │              │
│  │          │門鎖撬開後進│      │                  │              │              │
│  │          │入屋內。    │      │                  │              │              │
├─┼─────┼──────┼───┼─────────┼───────┼───────┤
│11│99年9 月2 │曾信傑前往何│何楷芸│竊取何楷芸所有之筆│犯修正前刑法第│累犯，處有期徒│
│  │日中午12時│楷芸位在桃園│      │記型電腦1 台得手。│321 條第1 項第│刑玖月。      │
│  │許（追加起│縣中壢市光明│      │                  │2 款、第3 款之│              │
│  │訴書誤繕為│里光輝街101 │      │                  │攜帶兇器、毀壞│              │
│  │晚間7 時許│號4 樓住處，│      │                  │門扇竊盜罪。  │              │
│  │）        │持客觀上足供│      │                  │              │              │
│  │          │兇器使用之螺│      │                  │              │              │
│  │          │絲起子1 把，│      │                  │              │              │
│  │          │將門鎖撬開後│      │                  │              │              │
│  │          │進入屋內。  │      │                  │              │              │
├─┼─────┼──────┼───┼─────────┼───────┼───────┤
│12│99年10月4 │曾信傑持客觀│陳至豪│竊取陳至豪所有之停│犯修正前刑法第│累犯，處有期徒│
│  │日凌晨6 時│上足供兇器使│      │放在桃園縣中壢市和│321 條第1 項第│刑玖月。      │
│  │10分許    │用之T 字把手│      │祥街86號前停車場內│3 款之攜帶兇器│              │
│  │          │1 支，著手竊│      │之車牌號碼為M52-91│竊盜罪。      │              │
│  │          │取陳至豪所有│      │9 號重型機車之排氣│              │              │
│  │          │停放在桃園縣│      │管1 支得手。      │              │              │
│  │          │中壢市○○街│      │                  │              │              │
│  │          │86號前停車場│      │                  │              │              │
│  │          │內之車牌號碼│      │                  │              │              │
│  │          │為M52-919 號│      │                  │              │              │
│  │          │重型機車之排│      │                  │              │              │
│  │          │氣管1 支。  │      │                  │              │              │
├─┼─────┼──────┼───┼─────────┼───────┼───────┤
│13│99年10月21│曾信傑前往梁│梁景賢│竊取梁景賢所管理之│犯修正前刑法第│累犯，處有期徒│
│  │日上午10時│景賢所管理位│      │液晶電視2 台及監視│321 條第1 項第│刑拾月。      │
│  │許        │在桃園縣中壢│      │器主機1 台等財物得│2 款、第3 款之│              │
│  │          │市○○街86號│      │手。              │攜帶兇器、毀壞│              │
│  │          │之房屋，持客│      │                  │門扇竊盜罪。  │              │
│  │          │觀上足供兇器│      │                  │              │              │
│  │          │使用之螺絲起│      │                  │              │              │
│  │          │子1 把，將門│      │                  │              │              │
│  │          │鎖撬開後進入│      │                  │              │              │
│  │          │屋內。      │      │                  │              │              │
└─┴─────┴──────┴───┴─────────┴───────┴───────┘
附錄本案論罪科刑法條：
中華民國刑法第306條
（侵入住居罪）
無故侵入他人住宅、建築物或附連圍繞之土地或船艦者，處 1
年以下有期徒刑、拘役或 3 百元以下罰金。
無故隱匿其內，或受退去之要求而仍留滯者，亦同。
修正前刑法第321 條